【裁判字號】    95,訴,1023
【裁判日期】    950809
【裁判案由】    違反毒品危害防制條例
【裁判全文】
臺灣臺南地方法院刑事判決              95年度訴字第1023號
公  訴  人  臺灣臺南地方法院檢察署檢察官
被      告  甲○○
                      1另案.
上列被告因違反毒品危害防制條例案件，經檢察官提起公訴（95
年度毒偵字第1251號），被告就被訴事實為有罪之陳述，本院裁
定進行簡式審判程序，判決如下：
    主  文
甲○○連續施用第一級毒品，處有期徒刑壹年肆月。扣案之第一
級毒品海洛因參拾包（合計淨重參點零伍公克、空包裝總重玖點
貳貳公克），均沒收銷燬之；注射針筒貳支，均沒收。又連續施
用第二級毒品，處有期徒刑拾月。扣案之第二級毒品安非他命玖
包（驗前淨重壹點零壹公克、驗後淨重零點玖玖公克），均沒收
銷燬之；玻璃吸管伍支，均沒收。應執行有期徒刑貳年。扣案第
一級毒品海洛因參拾包（合計淨重參點零伍公克、空包裝總重玖
點貳貳公克）、第二級毒品安非他命玖包（驗前淨重壹點零壹公
克、驗後淨重零點玖玖公克），均沒收銷燬之；注射針筒貳支、
玻璃吸管伍支，均沒收。
    事  實
一、甲○○前因施用毒品案件，經本院裁定送觀察、勒戒後，認
    無繼續施用毒品之傾向，由本院以八十九年度少調字第八四
    九號裁定不付審理。並因施用毒品案件，經本院以九十年度
    毒聲字第二八號裁定送觀察、勒戒後，認無繼續施用毒品之
    傾向，由台灣台南地方法院檢察署檢察官以八十九年度毒偵
    字第三○三二號、九十年度毒偵字第三一一號、九十年度毒
    偵字第六四三號不起訴處分確定。復因施用毒品案件，經本
    院以九十年度毒聲字第二二四七號裁定令入戒治處所施以強
    制戒治，經交付強制戒治後，於民國九十一年八月十五日停
    止戒治出所，且由台灣台南地方法院檢察署檢察官提起公訴
    ，經本院以九十年度新簡字第三三二號判處有期徒刑六月確
    定，並因違反毒品危害防制條例案件，經本院以九十年度訴
    字第五一一號判處有期徒刑一年確定，上開二案件經本院以
    九十一年度聲字第四三四號裁定應執行有期徒刑一年四月確
    定；又因偽造文書、違反槍砲彈藥刀械管制條例及毒品危害
    防制條例等案件，經法院判處應執行有期徒刑三年確定，接
    續執行，應於九十五年九月十五日執行完畢，而於九十四年
    六月二十一日假釋出監。詎甲○○仍未戒除毒癮，在上開假
    釋期間，復基於施用第一級毒品海洛因之概括犯意，自九十
    五年三月間之某日起至九十五年五月十一日中午止，在台南
    市○○路六七巷九號四樓之二其租住處等處，將海洛因滲水
    以針筒注射之方式，連續施用第一級毒品海洛因多次。另基
    於施用第二級毒品安非他命之概括犯意，自九十五年三月間
    之某日起至九十五年五月十一日上午止，在上址租住處等處
    ，以將安非他命置放在玻璃吸食器內以火燒烤吸食所產生煙
    霧之方式，連續施用第二級毒品安非他命多次。嗣於九十五
    年五月十一日十三時五分許，在台南市○○路六七巷九號前
    ，因另案為警執行拘提到案，並在其上址租住處及所有車牌
    號碼九Ｖ─六三○三號自小客車內，扣得第一級毒品海洛因
    三十包（合計淨重三‧○五公克、空包裝總重九‧二二公克
    ）、第二級毒品安非他命九包（驗前淨重一‧○一公克、驗
    後淨重○‧九九公克）、供施用第一級毒品之注射針筒二支
    、供施用第二級毒品之玻璃吸管五支、交易場所單一張等物
    。
二、案經台南市警察局第二分局報請台灣台南地方法院檢察署檢
    察官偵查起訴。
    理  由
一、本件被告甲○○所犯係死刑、無期徒刑、最輕本刑為三年以
    上有期徒刑以外之罪，其於準備程序中就被訴事實為有罪之
    陳述，經法官告知簡式審判程序之旨，並聽取公訴人及被告
    之意見後，認為適宜由受命法官獨任進行簡式審判程序，依
    刑事訴訟法第二百七十三條之一第一項規定，裁定由受命法
    官獨任進行簡式審判程序，合先敘明。
二、前揭事實，業據被告甲○○於警詢、偵查及本院審理時供承
    不諱，且被告經警查獲之時所採集之尿液，經送請長榮大學
    檢驗之結果，確呈甲基安非他命及嗎啡之陽性反應，有台南
    市警察局第二分局送驗尿液年籍對照表及長榮大學九十五年
    六月一日確認報告各一紙附卷可稽。且扣案之白色粉末三十
    包（合計淨重三‧○五公克、空包裝總重九‧二二公克），
    經送法務部調查局鑑定結果，確為第一級毒品海洛因，有該
    局九十五年七月七日調科壹字第二○○○○六三六八號鑑定
    通知書一紙在卷可按。復扣案之晶體九包（驗前淨重一‧○
    一公克、驗後淨重○‧九九公克），經送請高雄醫學大學附
    設中和紀念醫院鑑驗之結果，確係第二級毒品安非他命，有
    該醫院九十五年七月二十八日９５０７─５２１號檢驗報告
    一紙附卷可按。此外，復有台南市警察局第二分局搜索扣押
    筆錄、扣押物品目錄表二份、照片五張等在卷可憑，且有注
    射針筒二支及玻璃吸管五支等物扣案可資佐證。是被告之自
    白核與事實相符，堪信為真實。又被告前因施用毒品案件，
    經本院裁定送觀察、勒戒後，認無繼續施用毒品之傾向，由
    本院以八十九年度少調字第八四九號裁定不付審理，並因施
    用毒品案件，經本院以九十年度毒聲字第二八號裁定送觀察
    、勒戒後，認無繼續施用毒品之傾向，由台灣台南地方法院
    檢察署檢察官以八十九年度毒偵字第三○三二號、九十年度
    毒偵字第三一一號、九十年度毒偵字第六四三號不起訴處分
    確定，又因施用毒品案件，經本院以九十年度毒聲字第二二
    四七號裁定令入戒治處所施以強制戒治，經交付強制戒治後
    ，於九十一年八月十五日停止戒治出所，有台灣高等法院被
    告前案紀錄表可按。是被告於強制戒治執行完畢釋放後，五
    年內再犯毒品危害防制條例第十條之罪，堪予認定。從而，
    本件事證明確，被告犯行均堪認定
三、按行為後法律有變更者，適用行為時之法律；但行為後之法
    律有利於行為人者，適用最有利於行為人之法律。刑法第二
    條第一項定有明文。查被告行為後，刑法第五十一條及第五
    十六條有關定執行刑及連續犯之規定，業於九十四年二月二
    日修正公布，並自九十五年七月一日生效施行，刑法第五十
    一條第五款修正為定執行刑不得逾三十年，第五十六條連續
    犯之規定刪除。比較新舊法有關定執行刑之規定，修正後刑
    法並非較有利於行為人，依刑法第二條第一項前段之規定，
    仍應依修正前刑法第五十一條第五款之規定，定其應執行之
    刑。又連續犯部分，此刪除雖非犯罪構成要件之變更，但顯
    已影響行為人刑罰之法律效果，自屬法律有變更，依第二條
    第一項但書規定，比較新、舊法結果，新法並未有利於行為
    人，自仍應依刑法第二條第一項前段之規定適用被告之行為
    時法律即舊法論以連續犯（最高法院九十五年第八次刑事庭
    會議決議參照），合先敘明。
四、按海洛因係第一級毒品，安非他命則為第二級毒品，毒品危
    害防制條例第二條第二項規定甚明，被告甲○○分別施用之
    ，所為係犯該條例第十條第一項之施用第一級毒品罪，及同
    條第二項之施用第二級毒品罪。其多次持有安非他命及海洛
    因後，進而施用，其持有行為應被其施用之行為所吸收，不
    另論罪。被告先後多次施用第一級毒品海洛因及施用第二級
    毒品安非他命之行為，時間緊接，犯罪構成要件相同，顯係
    基於概括犯意反覆為之，為連續犯，均應依刑法第五十六條
    之規定以一罪論，並各加重其刑。被告所犯施用第一級毒品
    、施用第二級毒品罪二罪之間，犯意各別，行為互殊，應予
    分論併罰。又被告前因違反毒品危害防制條例案件，經法院
    判處應執行有期徒刑一年四月確定，並因偽造文書、違反槍
    砲彈藥刀械管制條例及毒品危害防制條例案件，經法院判處
    應執行有期徒刑三年確定，接續執行，應於九十五年九月十
    五日執行完畢，而於九十四年六月二十一日假釋出監，有台
    灣高等法院被告前案紀錄表可按；是被告係於假釋期間而非
    於有期徒刑執行完畢後，再犯本件之罪，未構成累犯；公訴
    意旨認被告曾受有期徒刑之執行完畢，五年內再犯本件有期
    徒刑之罪為累犯，尚有誤會，附此敘明。爰審酌被告前因施
    用毒品案件，經觀察勒戒及強制戒治，並因違反毒品危害防
    制條例案件，經法院分別判處有期徒刑六月、一年後，仍不
    知悔改、警惕，猶繼續施用毒品，顯無戒除之決心，本不宜
    寬貸，惟考量其施用毒品僅戕害己身，未危及他人，並所犯
    情節，及犯後態度等一切情狀，分別量處如主文所示之刑，
    並定其應執行刑，以資懲儆。另扣案之第一級毒品海洛因三
    十包（合計淨重三‧○五公克、空包裝總重九‧二二公克）
    、第二級毒品安非他命九包（驗前淨重一‧○一公克、驗後
    淨重○‧九九公克），均應依毒品危害防制條例第十八條第
    一項前段之規定，宣告沒收併銷燬之（包裝袋因與毒品不能
    析離併予宣告沒收銷燬）；且扣案之供施用第一級毒品之注
    射針筒二支及供施用第二級毒品之玻璃吸管五支，均係被告
    所有且供本件犯罪所用之物，業據被告供明在卷，應依刑法
    第三十八條第一項第二款，宣告沒收。至扣案之交易場所單
    一場，雖係被告所有，惟並非供或預備供本件犯罪所用之物
    ，亦非違禁物，爰不另為沒收之諭知，併此敘明。
據上論斷，應依刑事訴訟法第二百七十三條之一第一項、第二百
九十九條第一項前段，毒品危害防制條例第十條第一項、第二項
、第十八條第一項前段，刑法第二條第一項前段、第十一條前段
、修正施行前第五十六條、第三十八條第一項第二款、修正施行
前第五十一條第五款，判決如主文。
本案經檢察官柯怡伶到庭執行職務。
中    華    民    國     95    年    8    月     9    日
                  刑事第一庭  法  官  洪榮家
以上正本證明與原本無異
如不服本判決，應於判決送達後十日內，向本院提出上訴狀
                              書記官  許悉愛
中    華    民    國     95    年    8    月     9    日
附錄本案論罪科刑法條全文：
毒品危害防制條例第十條：
施用第一級毒品者，處六月以上五年以下有期徒刑。
施用第二級毒品者，處三年以下有期徒刑。


司法院資訊處製作；財團法人民間司法改革基金會備份。
